臺灣臺北地方法院刑事裁定　　　　　　100年度聲簡再字第3號
聲　請　人
即　被　告　高聖傑
上列聲請人因聲請再審案件，對本院中華民國100年6月20日確定
判決（100年度簡字第1157號），聲請再審，本院裁定如下：
    主  文
再審聲請駁回。
    理  由
一、聲請再審意旨如附件刑事聲請再審狀所載。
二、按有罪之判決確定後，有下列情形之一者，為受判決人之利
    益，得聲請再審：(一)原判決所憑之證物已證明其為偽造或變
    造者。(二)原判決所憑之證言、鑑定或通譯已證明其為虛偽者
    。(三)受有罪判決之人，已證明其係被誣告者。(四)原判決所憑
    之通常法院或特別法院之裁判已經確定裁判變更者。(五)參與
    原判決或前審判決或判決前所行調查之法官，或參與偵查或
    起訴之檢察官，因該案件犯職務上之罪已經證明者，或因該
    案件違法失職已受懲戒處分，足以影響原判決者。(六)因發現
    確實之新證據，足認受有罪判決之人應受無罪、免訴、免刑
    或輕於原判決所認罪名之判決者。前項第一款至第三款及第
    五款情形之證明，以經判決確定，或其刑事訴訟不能開始或
    續行非因證據不足者為限，得聲請再審，刑事訴訟法第420
    條定有明文。次按刑事訴訟法之再審及非常上訴制度，雖均
    為救濟確定刑事判決而設，惟再審係為原確定判決認定事實
    錯誤而設之救濟程序，非常上訴程序則在糾正依原確定判決
    確認事實為基礎，所生之適用法則違誤，二者迥不相侔。而
    原確定判決之審判若有違背法令情事，檢察官應具意見書將
    卷宗及證物送交最高法院檢察署檢察總長，聲請提起非常上
    訴，再由最高法院檢察署檢察總長以非常上訴書敘述理由向
    最高法院提起非常上訴以資救濟，此參刑事訴訟法第441條
    至第443條規定甚明。
三、經查，聲請人主張己有刑事訴訟法第31條第1項智能障礙無
    法為完全陳述而未經選任辯護人，法院應為其指定公設辯護
    人之情，惟原審法院審理時未踐行上開事項，是原確定判決
    有刑事訴訟法第379條第7款判決違背法令云云。惟查，若判
    決有依本法應用辯護人之案件或已經指定辯護人之案件，辯
    護人未經到庭辯護而逕行審判者，係屬刑事訴訟法第379條
    第7款所定當然違背法令，依同法第441條規定，其救濟途徑
    係由最高法院檢察署檢察總長向最高法院提起非常上訴，並
    非藉再審程序行之，是聲請人所主張再審事由核與前述法定
    再審事由不符，其聲請為不合法，應予駁回。
據上論斷，依刑事訴訟法第433條第1項，裁定如主文。
中    華    民    國   100    年    11    月    30    日
                    臺灣臺北地方法院刑事第4庭
                              法  官  陳琪媛
以上正本證明與原本無異。
如不服本裁定，應於裁定送達後5日內向本院提出抗告狀。
                              書記官  蔡文揚
中    華    民    國   100    年    11    月    30    日